臺灣嘉義地方法院刑事判決　　　　　　　　　　　　　九十一年度易字第六二六號
　　公　訴　人　臺灣嘉義地方法院檢察署檢察官
　　被　　　告　丙○○　男二十.
右列被告因竊盜案件，經檢察官提起公訴（九十一年度偵字第六七四六號、六八五一
號），本院判決如左：
    主  文
丙○○連續竊盜，累犯，處有期徒刑陸月，如易科罰金，以佰元折算壹日。
    事  實
一、丙○○曾因違反麻醉藥品管理條例案件，經本院以八十五年易字第七七七號，判
    處有期徒刑五月，如易科罰金，以三百元折算一日確定，於民國八十六年十月二
    十日易科罰金執行完畢。詎仍不知悔改，竟基於意圖為自己不法所有之概括犯意
    ，先於九十一年六月十日上午九時三十八分許，在嘉義市○○○路「明樣哈酷網
    」網路咖啡店內上網之機會，趁機將其預先載存於「奇摩信箱」中之鍵盤記憶程
    式，下載至「明樣哈酷網」第三十一號電腦中，迨不知情之甲○○與乙○○，先
    後至「明樣哈酷網」以渠等在「遊戲橘子數位科技股份有限公司」（以下簡稱橘
    子公司）所發行之「天堂線上遊戲」之帳號上網，經鍵盤記憶程式得知甲○○與
    乙○○二人於橘子公司所申請之帳號Ｚ000000000號（角色名稱：法師
    背叛者）、Ｚ000000000號（角色名稱：琳的魔法師）與密碼後，再於
    同年月十二日下午三時十四分起至五時二十九分止，在嘉義縣大林鎮大林國小旁
    之「網路芳鄰」網路咖啡店內，先後進入甲○○與乙○○在「天堂線上遊戲」之
    上開帳號內，連續竊取甲○○所有之在現實生活中具有財產上交易價值之「十６
    保護者斗蓬」、「十４鋼鐵手套」、「十０妖魔戰士護身符」、「十５抗魔法頭
    盔」、「十５Ｔ恤」、「十５鋼鐵長靴」、「十６精靈盾牌」、「十６瑪那魔杖
    」及天幣五十九萬七千六百元（共計交易價格約為新台幣一萬一千二百七十五元
    ）與乙○○所有之在現實生活中具有財產上交易價值之「十５鋼鐵長靴」、「十
    ０變戒」、「十０妖符」、「十５魔法師之帽」、「十５鐵手套」、「十５魔法
    師長袍」、「十６瑪那」、「十５祝抗斗」、「十７力量之棍」、「十７精盾」
    、「十５內衣」各一件及天幣三萬餘元（交易價格約為新台幣二萬七千二百一十
    四元），將上開在網路上無法複製之虛擬道具財產之電磁紀錄，移轉至其向「橘
    子公司」申請使用之八五五一五一ａａａ號帳號內，嗣又將乙○○上開道具及天
    幣轉存至其所使用之00000000號網路帳戶內後，隨即上網將上開贓物分
    別出售於不詳姓名之其他網路遊戲者，得款後花用殆盡。嗣甲○○與乙○○發現
    失竊報警，始循線查悉上情。
二、案經甲○○、乙○○分別訴由嘉義市警察局及嘉義市警察局第一分局報請臺灣嘉
    義地方法院檢察官偵查起訴。
    理由
一、右開事實，業據被告丙○○於警訊、偵訊及本院審理時坦承不諱，核與告訴人甲○○、乙○○指訴及證人陳璽宇、林啟鴻、證人許證傑、曾于峻於警訊時供述之
    情節相符，並有「橘子公司」之帳號證明書、被害報告單、帳號管理中心─服務
    歷史查詢各一份及監視錄影帶之翻拍照片十一幀（以上附於九十一年偵字第六七
    四六號警卷）及被害報告單、會員資料、遊戲歷程紀錄各一份（以上附於九十一
    年偵字第六八五一號警卷）附卷可稽。事證明確，被告犯行堪以認定。
二、按電磁紀錄關於竊盜罪章之罪，以動產論，刑法第三百二十三條定有明文，是電
    磁紀錄雖為無體物，仍為竊盜罪之客體。再按所謂之竊取，係指破壞原持有人對
    於財產之持有支配關係而建立新的持有支配關係。查本件被告竊取之電磁紀錄（
    天堂線上遊戲道具），係破壞告訴人所持有天堂線上遊戲道具電磁紀錄之支配關
    係，並進而建立自己之持有支配關係，是以被告所為係屬竊取之犯行無訛，核其
    所為，係犯刑法第三百二十條第一項之竊盜罪。被告先後多次竊盜犯行，時間緊
    接，構成要件相同，顯係基於概括之犯意為之，應依連續犯之規定，以一罪論，
    並加重其刑。被告曾因違反麻醉藥品管理條例案件，經本院以八十五年易字第七
    七七號，判處有期徒刑五月，如易科罰金，以三百元折算一日確定，於八十六年
    十月二十日易科罰金執行完畢，此有臺灣高等法院被告全國前案紀錄表及臺灣嘉
    義地方法院檢察署刑案資查註紀錄表附卷可稽，其於五年之內，再犯本件有期徒
    刑以上之罪，係屬累犯，應依刑法第四十七條之規定遞加重其刑。爰審酌被告之
    犯罪動機、目的、手段、品行、智識程度，犯罪後尚能坦認犯行，態度良好，惟
    事後尚未與告訴人達成和解等一切情狀，量處如主文所示之刑，並諭知易科罰金
    之折算標準。
據上論斷，應依刑事訴訟法第二百九十九條第一項前段，刑法第三百二十三條、第三
百二十條第一項、第五十六條、第四十七條、第四十一條第一項前段，罰金罰鍰提高
標準條例第一條前段、第二條，判決如主文。
本案經檢察官黃正雄到庭執行職務。
中      華      民      國    九十一    年     十二     月    三十一    日
                                臺灣嘉義地方法院刑事第二庭
                                        法  官  柯  月  美
右正本證明與原本無異。
如不服本判決，應於判決送達後十日內向本院提出上訴狀( 應附繕本 )。
中      華      民      國    九十一    年     十二     月    三十一    日
                                        書記官  侯  麗  茹
附錄本案論罪科刑法條全文：
刑法第三百二十三條：
電能、熱能及其他能量或電磁紀錄，關於本章之罪，以動產論。
刑法第三百二十條：
意圖為自己或第三人不法之所有，而竊取他人之動產者，為竊盜罪，處五年以下有期
徒刑、拘役或五百元以下罰金。
意圖為自己或第三人不法之利益，而竊佔他人之不動產者，依前項之規定處斷。
前二項之未遂犯罰之。
